臺灣臺南地方法院民事判決
109年度訴字第1708號
原      告  王文琴  
訴訟代理人  蘇辰雨律師
複 代 理人  連彬翰律師
被      告  徐葳翔  



上列當事人間請求損害賠償事件，本院於民國110年4月7日言詞
辯論終結，判決如下：
    主      文
原告之訴及假執行之聲請均駁回。
訴訟費用由原告負擔。
    事實及理由
一、按民事訴訟法第385條第1項規定，言詞辯論期日當事人之一
    造不到場者，得依到場當事人之聲請，由其一造辯論而為判
    決，不到場之當事人，經再傳而仍不到場，並得依職權，由
    一造辯論而為判決。查被告經本院合法通知，未於民國110
    年3月3日言詞辯論期日到場，經再次通知仍未於同年4月7日
    言詞辯論期日到場，核無民事訴訟法第386條各款所列情形
    ，爰由本院依職權為一造辯論之判決。
二、原告起訴主張：原告於107年2、3月間，因訴外人陳逸平之
    推銷而購買琉璃罐、骨灰罐、生前契約等(下稱系爭契約)，
    並分別於107年2月2日、107年3月14日交付新臺幣（下同）2
    48,000元、80,000元，合計328,000元予陳逸平。嗣原告於1
    07年7月間欲解除系爭契約，希望全額退還328,000元，詎陳
    逸平避不見面，而由一名自稱「謝經理」之男子與原告接洽
    ，「謝經理」先向原告稱可以全額退費，並約原告於107年8
    月21日在址設臺南市○區○○路000號2樓之關懷生活有限公司
    （下稱關懷公司）辦理退費事宜，不料原告依約前往，關懷
    公司之櫃台人員卻不讓原告進入，並向原告表示「謝經理」
    當天沒有進辦公室，伊也不知道原告與「謝經理」有約等語
    ，櫃台人員另表示會再幫原告與「謝經理」聯繫，然再無「
    謝經理」之消息，原告迫於無奈只能與關懷公司當時之負責
    人即被告聯繫退款事宜，被告表示願協助原告，但實際上並
    無任何作為、藉故托推，是原告於108年1月15日始知受到陳
    逸平、「謝經理」、被告之詐騙，遂向高雄市政府警察局岡
    山分局前峰派出所提出告訴，現由臺灣臺南地方檢察署以10
    8年度偵字第7234號(下稱系爭刑事案件)偵辦中。原告爰依
    民法第184條第1項前段、第185條第1項、第188條、第195條
    第1項規定，起訴請求被告賠償328,000元財產上損害及20萬
    元非財產上損害，並聲明：被告應給付原告528,000元，及
    自起訴狀繕本送達翌日起至清償日止，按年息百分之5計算
    之利息；願供擔保，請准宣告假執行(見訴字卷第15頁)。
三、被告未於言詞辯論期日到場，亦未提出書狀作何聲明或陳述
    。
四、得心證之理由：
  ㈠按因故意或過失，不法侵害他人之權利者，負損害賠償責任
    。故意以背於善良風俗之方法，加損害於他人者亦同；不法
    侵害他人之身體、健康、名譽、自由、信用、隱私、貞操，
    或不法侵害其他人格法益而情節重大者，被害人雖非財產上
    之損害，亦得請求賠償相當之金額，民法第184條第1項、第
    195條第1項前段定有明文。而侵權行為之成立，須行為人因
    故意過失不法侵害他人權利，亦即行為人須具備歸責性、違
    法性，並不法行為與損害間有因果關係，始能成立。主張侵
    權行為損害賠償請求權之人，對於侵權行為之成立要件應負
    舉證責任（最高法院100年度台上字第328號判決意旨參照）
    。另按民法上所謂詐欺，係欲相對人陷於錯誤，故意示以不
    實之事，令其因錯誤而為意思之表示（最高法院56年台上字
    第3380號判例意旨參照）。又主張被詐欺而為表示之當事人
    ，應就此項事實負舉證之責任（最高法院44年台上字第75號
    判例意旨參照）。再按民法第188條規定之僱用人責任，性
    質上係代受僱人負責，具有從屬性，須以受僱人成立侵權行
    為負有損害賠償責任為要件，以受僱人因執行職務不法侵害
    他人之權利者為限，始有其適用（最高法院89年度台上字第
    1268號判決、67年台上字第2032號判例意旨參照）；又依民
    法第185條第1項之規定，共同侵權行為人固連帶負損害賠償
    責任，惟同條項前段所謂共同侵權行為，須共同行為人皆已
    具備侵權行為之要件始能成立，若其中一人無故意過失，則
    其人非侵權行為人，不負與其他具備侵權行為要件之人連帶
    賠償損害之責任（最高法院22年上字第3437號判例參照）。
    復按，當事人主張有利於己之事實者，就其事實有舉證之責
    任，民事訴訟法第277條前段亦有明定。又民事訴訟如係由
    原告主張權利者，應先由原告負舉證之責，若原告先不能舉
    證，以證實自己主張之事實為真實，則被告就其抗辯事實即
    令不能舉證，或其所舉證據尚有疵累，亦應駁回原告之請求
    （最高法院17年上字第917號判例參照）。準此，原告主張
    被告、陳逸平、「謝經理」有民法第184條、第185條、第18
    8條第1項之侵權行為，依前開說明，就侵權行為成立之各該
    要件，均應由原告負舉證之責，合先敘明。
　㈡查：原告本件起訴所提之證據為買賣投資受訂單、報案三聯
    單(見本院卷第21至25頁)，該買賣投資受訂單未見被告簽名
    ，僅顯示系爭契約相對人為關懷公司【其上有關懷公司發票
    章】、服務人員為陳逸平【其上有陳逸平之簽名】；又系爭
    刑事案件經臺南地方檢察署檢察官於109年12月17日為不起
    訴處分，原告於系爭刑事案件偵查中自承：我沒有看過被告
    徐葳翔，我是將款項交予「謝經理」及陳逸平等語，有本院
    依職權調取之系爭刑事案件卷宗及該不起訴處分書可佐【見
    本院卷第112頁】。是原告就被告有何故意以詐術致其陷於
    錯誤，而應與陳逸平、「謝經理」負共同侵權行為責任等情
    ，均未舉證以實其說，徒以被告為關懷公司負責人，而認被
    告與陳逸平、「謝經理」共同詐欺，實難憑採。另系爭契約
    相對人為關懷公司，原告就被告與陳逸平間存有僱傭關係乙
    節，亦未舉證，是原告主張被告應依民法第188條負僱用人
    損害賠償責任，亦屬無據。
五、綜上所述，原告依侵權行為法律關係，請求被告給付528,00
    0元，及自起訴狀繕本送達翌日起至清償日止，按年息百分
    之5計算之利息，為無理由，應予駁回。又原告之訴既經駁
    回，其假執行之聲請亦失所附麗，應併予駁回。
六、本件事證已臻明確，兩造其餘攻擊防禦方法，經本院審酌後
    核於本判決結果不生影響，爰不一一論述，併此敘明。
七、訴訟費用負擔之依據：民事訴訟法第78條。 
中　　華　　民　　國　　110 　年　　4　　月　　21 　　日
                  民事第四庭   法    官　王淑惠
以上正本係照原本作成。
如對本判決上訴，須於判決送達後20日內向本院提出上訴狀。
如委任律師提起上訴者，應一併繳納上訴審裁判費。
中　　華　　民　　國　　110 　年　　4　　月　　21 　　日
                               書 記 官  洪凌婷